【裁判字號】    89,簡上,47
【裁判日期】    900330
【裁判案由】    傷害
【裁判全文】
臺灣嘉義地方法院刑事判決                          八十九年度簡上字第四七號
    上  訴  人  甲○○
    即  被  告
右列上訴人因傷害案件，不服本院八十九年度簡字第八二號中華民國八十九年五月一
日第一審簡易判決（起訴案號：八十九年度偵字第一八六三號），提起上訴，本院管
轄之第二審合議庭判決如左：
    主  文
原判決撤銷。
甲○○傷害人之身體，處拘役參拾日，如易科罰金以參佰元折算壹日。
    事  實
一、甲○○與丙○○係叔姪關係，惟素無往來。甲○○於民國八十九年三月一日十四
    時許，在嘉義縣溪口鄉林腳村五府千歲廟廣場與乙○○等人聊天，因丙○○酒後
    至該處要求甲○○與其同行，甲○○不從，二人遂發生爭執，甲○○竟基於傷害
    之犯意，持鐵椅毆打丙○○，致丙○○受有左上臂部長八公分寬五公分挫傷皮下
    瘀腫及左前臂部長六公分寬四公分挫傷皮下瘀腫。
二、案經被害人丙○○訴由嘉義縣警察局民雄分局報請臺灣嘉義地方法院檢察署檢察
    官偵查起訴。
    理  由
一、訊據被告甲○○矢口否認有右揭傷害之犯行，辯稱：當日在上開五府千歲廟廣場
    ，因丙○○要求其同行未果，而口出穢言，其因而出手欲掌摑丙○○耳光，惟未
    打中，即遭丙○○持手機毆打其頭部，其並未毆打丙○○，其因頭部遭丙○○打
    傷而回家上藥，丙○○竟又侵入其家中，其才持木棍毆打丙○○成傷云云。惟查
    ：右揭事實業據告訴人丙○○於警訊及偵審中指述綦詳：「（問：於何時？何地
    ？何人毆打你？）於八十九年三月一日下午十四時，在馬路毆打我，甲○○。」
    （參警卷第三頁反面）；「八十九年三月一日下午二點，在溪口林腳村五府千歲
    廟場他（指被告甲○○）鐵椅打我。」（參偵查卷第九頁反面）；「當時我五叔
    要找甲○○，叫我去廟前廣場找甲○○，甲○○當時坐在鐵椅子上，我叫他後，
    看他站起來，我以為他要跟我走，沒想到他居然拿椅子打我，我用手擋而手部受
    傷。」（參本院第二審卷八十九年七月十八日訊問筆錄），並有行政院衛生署嘉
    義醫院出具載明告訴人「左上臂部長八公分寬五公分挫傷皮下瘀腫及左前臂部長
    六公分寬四公分挫傷皮下瘀腫」之與告訴人所述相符之驗傷診斷書一件在卷可稽
    ，又參之證人乙○○於本院調查時證稱：「丙○○來了之後，就一直請我們抽煙
    ，我看他怪怪的有喝酒，我不想生事就閃到路邊去，而我在路邊時，就發現丙○
    ○、甲○○發生衝突，我又折回去想要拉開他們二人。我拉開他們之後，大家就
    走了。」（參本院第二審卷八十九年六月二十二日訊問筆錄），足徵告訴人所指
    述應非子虛，而非如被告所辯其單純因掌摑告訴人未果而遭告訴人毆打即回家上
    藥，其並未毆打告訴人云云。再被告辯稱其僅因丙○○侵入其家中才持木棍擊打
    告訴人頭部一下云云，然查前開驗傷診斷書所載告訴人受傷部位非僅一處，即除
    額頂部撕裂傷出血縫合七針之傷害外，尚有左上臂及左前臂二處挫傷皮下瘀腫之
    傷害，被告所辯並非可採。綜上，事證明確，被告犯行堪以認定。
二、核被告所為係犯刑法第二百七十七條第一項之普通傷害罪。原審以被告罪證明確
    ，依簡易判決處刑，固非無見，惟查原審犯罪事實係引用檢察官起訴書記載之犯
    罪事實而認被告甲○○於八十九年三月一日下十四時許，在上開五府千歲廟廣場
    ，持鐵椅及木棍毆打告訴人，然於該時、地，被告並未持木棍毆打告訴人，已據
    被告及告訴人二人於偵查及本院審理時供述甚明，原審未察及此，自有違誤，被
    告上訴意旨否認犯罪，徒陳詞指摘原判決不當，雖無可取，然原判決既有可議之
    處，自應由本院予以撤銷改判。爰審酌被告為告訴人之叔姪輩，且年齡將屆七十
    歲，本件肇因於告訴人酒後興事，告訴人並同因本件爭執傷害被告而經本院以八
    十九年易字第四三三號判決判處有期徒刑五月，有判決書在卷可稽，及告訴人之
    傷情等一切情狀，量處被告如主文所示之刑，並諭知易科罰金之折算標準。
三、至公訴意旨另以被告於八十九年三月一日十四時許，在上開五府千歲廟廣場以木
    棍毆打告訴人丙○○，致丙○○受有額頂部撕裂傷之傷害。然查被告及告訴人均
    陳明告訴人上開傷害係同日十四時許之後，即被告自上開五府千歲廟廣場返回其
    嘉義縣溪口鄉林腳村九鄰一七０號住處後，因告訴人又進入被告之家中始遭被告
    毆打所致（參偵查卷第九頁反面、本院第二審卷八十九年六月二十二日訊問筆錄
    ），是被告甲○○以木棍毆打告訴人丙○○成傷之犯行，並非公訴人所指被告於
    八十九年三月一日十四時許，在前開五府千歲廟廣場之犯行，非屬公訴人起訴之
    範圍，又被告該犯行係於其自五府千歲廟廣場返回住家後，因告訴人又至其家中
    ，始又發生之傷害行為，與前開論罪科刑之傷害犯行，犯意各別，並無裁判上一
    罪之關係，並非起訴效力之所及，而非得由本院所得一併審理，故被告此部分傷
    害犯行，宜另由檢察官另行偵辦。
據上論斷，應依刑事訴訟法第四百五十五條之一第一項、第三項、第三百六十九條第
一項前段、第三百六十四條、第二百九十九條第一項前段，刑法第二百七十七條第一
項，罰金罰鍰提高標準條例第一條前段、第二條，判決如主文。
本案經檢察官陳美君到庭執行職務
中    華    民    國      九十        年      三      月      三十      日
                                臺灣嘉義地方法院刑事第一庭
                                審判長  法  官  陳  珍  如
                                        法  官  鄧  晴  馨
                                        法  官  劉  瓊  雯
右正本證明與原本無異。
本件不得上訴。
中    華    民    國      九十        年      四      月        二      日
                                        書記官  陳  冠  學


司法院資訊處製作；財團法人民間司法改革基金會備份。
